【裁判字號】    98,審訴,4740
【裁判日期】    990112
【裁判案由】    毒品危害防制條例
【裁判全文】
臺灣高雄地方法院刑事判決            98年度審訴字第4740號
公  訴  人  臺灣高雄地方法院檢察署檢察官
被      告  甲○○
上列被告因毒品危害防制條例案件，經檢察官提起公訴（98年度
毒偵字第5542號），嗣被告於本院準備程序中就被訴事實為有罪
之陳述，經本院告知簡式審判程序之旨，並聽取被告與公訴人之
意見後，合議庭裁定由受命法官獨任進行簡式審判程序，判決如
下：
    主  文
甲○○施用第一級毒品，累犯，處有期徒刑壹年。
    事  實
一、甲○○前因持有毒品、偽造文書等案件，分別經臺灣屏東地
    方法院87年度訴緝字第46號判決判處有期徒刑6 月及87年度
    易字第667 號判決判處有期徒刑4 月確定，與本院87年度訴
    字第779 號判決判處有期徒刑6 月確定（上述各罪復經分別
    裁定減刑為有期徒刑3 月、2 月及3 月確定）；另涉犯贓物
    、販賣毒品等案件，由臺灣高等法院高雄分院以86年度上訴
    字第1293號判決判處有期徒刑6 年確定（此部分嗣經裁定減
    刑且定應執行有期徒刑5 年8 月確定），並接續上述有期徒
    刑而為執行，初於民國91年9 月6 日縮短刑期假釋出監，惟
    經撤銷假釋，另因施用毒品案件，經本院94年度毒聲字第14
    19號裁定送觀察、勒戒後，認有繼續施用毒品傾向，遂以94
    年度毒聲字第2795號裁定令入戒治處所施以強制戒治，於95
    年10月16日執行完畢釋放，再接續執行前揭殘刑，徒刑部分
    則於97年10月18日縮刑期滿執行完畢。其後於97年11月間、
    98年3 月間再因施用毒品，經本院98年度審簡字第1339 號
    、98年度審易字第12 27 號判決分別判處有期徒刑5 月、6
    月確定（此部分尚未執行完畢）。詎其猶不知悛悔，復基於
    施用第一級毒品海洛因及第二級毒品安非他命之犯意，於98
    年8 月11日中午某時，在高雄市○○區○○路146 號9 樓朋
    友之租居處，將第一級毒品海洛因與第二級毒品安非他命混
    合後，以玻璃球燒烤產生煙氣之方式，同時施用第一級毒品
    海洛因、第二級毒品甲基安非他命1 次。嗣於98年8 月11日
    12時30分許，在上開處所遭警查捕通緝犯時查獲，並得其同
    意採集尿液送驗，結果呈嗎啡、安非他命、甲基安非他命陽
    性反應，始悉上情。
二、案經高雄市政府警察局左營分局報請臺灣高雄地方法院檢察
    署檢察官偵查起訴。
    理  由
一、本件被告甲○○所犯係死刑、無期徒刑、最輕本刑為3 年以
    上有期徒刑以外之罪，其於準備程序中就被訴事實為有罪之
    陳述，經本院告知簡式審判程序之旨，並聽取公訴人及被告
    意見後，合議庭裁定由受命法官獨任進行簡式審判程序，合
    先敘明。
二、訊據被告對於上揭時、地，同時施用第一級毒品海洛因、第
    二級毒品甲基安非他命之事實，坦承不諱，而被告為警查獲
    所採之尿液檢體，經送高雄市立凱旋醫院以酵素免疫分析法
    及氣相層析質譜檢驗結果，呈現可待因、嗎啡、安非他命、
    甲基安非他命陽性反應，此有高雄市立凱旋醫院98年8 月24
    日A00000000 號濫用藥物尿液檢驗報告暨高雄市政府警察局
    左營分局毒品案嫌疑人尿液代碼與姓名對照表各1 份在卷可
    稽。足徵被告之任意性自白核與事實相符，應堪信為真實，
    可採為本件論罪科刑之依據。是本件事證明確，被告同時施
    用第一、二級毒品犯行，洵堪認定，應予依法論科。
三、按海洛因、甲基安非他命為毒品危害防制條例第2 條第2 項
    第1 款、第2 款所稱之第一級毒品、第二級毒品，不得施用
    、持有。次按觀察、勒戒或強制戒治執行完畢釋放後，5 年
    內再犯第10條之罪者，應依一般刑事訴訟程序予以起訴論罪
    科刑，此觀諸毒品危害防制條例第20條、第23條第2 項規定
    自明。被告曾於94年間因施用毒品案件，經本院以94年度毒
    聲字第1419號裁定送觀察、勒戒後，認有繼續施用毒品傾向
    ，再經本院以94年度毒聲字第2795號裁定令入戒治處所施以
    強制戒治，於95年10月16日執行完畢，並經臺灣高雄地方法
    院檢察署檢察官以95年度戒毒偵字第436 號不起訴處分確定
    ，有臺灣高等法院被告前案紀錄表1 份在卷可參，於前開戒
    治執行完畢釋放後5 年內，再於97年11月間、98年3 月間再
    因施用毒品案件，經本院判處有期徒刑5 月、6 月確定，本
    次復於98年8 月11日某時，同時施用第一級毒品海洛因、第
    二級毒品甲基安非他命1 次，則公訴人予以起訴，尚無不合
    ，本院自得依法論科。
四、核被告所為，係犯毒品危害防制條例第10條第1 項、第2 項
    之施用第一級毒品、施用第二級毒品罪。被告以一施用毒品
    行為，同時施用第一級及第二級毒品，係想像競合犯，應從
    一重之施用第一級毒品罪論處。被告持有第一級毒品、第二
    級毒品後進而施用，其持有之低度行為應為施用之高度行為
    所吸收，故不另論其持有毒品罪。被告有事實欄所載之前案
    紀錄，甫於97年10月18日執行完畢，有卷附臺灣高等法院被
    告前案紀錄表可按，其受有期徒刑執行完畢，5 年以內故意
    再犯有期徒刑以上之罪，為累犯，應加重其刑。本院審酌被
    告前因施用毒品案件，經勒戒、觀察及強制戒治程序，由檢
    察官不起訴處分後，仍不知悛悔，再次施用毒品自戕其身，
    顯然缺乏戒絕毒品之決心，且被告前有毒品之前科紀錄，素
    行不良，惟念及被告坦承施用毒品之事實，且其行為尚未害
    及他人，並斟酌被告之犯罪動機、手段以及被告之智識程度
    等一切情狀，量處如主文所示之刑。
據上論斷，應依刑事訴訟法第273 條之1 第1 項、第284 條之1
、第299 條第1 項前段，毒品危害防制條例第10條第1 項、第2
項，刑法第11條前段、第47條第1 項、第55條，判決如主文。
本案經檢察官杜妍慧到庭執行職務。
中    華    民    國    99    年     1    月    12    日
                  刑事第十庭  法  官  曾子珍
以上正本證明與原本無異。
如不服本判決，應於收受送達後10日內向本院提出上訴書狀。
中    華    民    國    99    年     1    月    12    日
                              書記官  李承悌
附錄本判決論罪科刑法條全文：
毒品危害防制條例第10條
施用第一級毒品者，處6月以上5年以下有期徒刑。
施用第二級毒品者，處3年以下有期徒刑。

司法院資訊處製作；財團法人民間司法改革基金會備份。
